【裁判字號】    94,上訴,1320
【裁判日期】    950104
【裁判案由】    偽造有價證券
【裁判全文】
臺灣高等法院臺中分院刑事判決        94年度上訴字第1320號
上  訴  人  臺灣臺中地方法院檢察署檢察官
被      告  丁  ○
選任辯護人  廖本揚律師
上列上訴人因被告偽造有價證券案件，不服臺灣臺中地方法院93
年度訴字第736號中華民國94年5月11日第一審判決（起訴案號：
臺灣臺中地方法院檢察署92年度偵字第1293號），提起上訴，本
院判決如下：
    主  文
上訴駁回。
    理  由
一、公訴意旨略以：被告丁○與告訴人乙○○係夫妻，民國80年
    間，告訴人乙○○欲購買機器設備，遂向臺中縣大里市農會
    （下稱大里市農會）辦理甲存存款帳戶，帳號為000000000
    號，起初該帳戶之印鑑及支票本均由告訴人乙○○使用，嗣
    於88年間告訴人乙○○將該帳戶支票本及印鑑章交由被告丁○保管，並且告以未得告訴人乙○○同意，不得使用該支票
    。詎被告丁○竟基於偽造有價證券之概括犯意，自88年1月1
    日起至91年12月30日止，在臺中縣大里仁德里成功二路43號
    等處，連續盜用告訴人乙○○之印章於附表所示之支票上，
    並在附表所示之支票上偽簽附表所示之金額，並意圖為自己
    不法之所有，佯稱得告訴人乙○○之同意，於上開時間，持
    之向戊○○、丙○○、甲○○、己○○等人借得票面之金額
    ，戊○○、丙○○、甲○○、己○○等人因而陷於錯誤，而
    借予附表所示之票面金額，其中附表所示編號一五七至編號
    一七○之支票14張屆期不獲兌現，致生損害於告訴人乙○○
    之名譽。嗣於91年9月4日告訴人乙○○之弟媳陳碧惠至大里
    市○○○路31號成功五金行借款時，該行負責人告以被告丁○持票借錢，始知悉上情，因認被告丁○涉犯刑法第201條
    第2項、第1項之行使偽造有價證券罪嫌（應係同條第1項偽
    造有價證券罪嫌之誤）云云。
二、按犯罪事實應依證據認定之，無證據不得認定犯罪事實。又
    不能證明被告犯罪者，應諭知無罪之判決，刑事訴訟法第15
    4條第2項、第301條第1項分別定有明文。又告訴人之告訴，
    係以使被告受刑事追訴為目的，是其陳述是否與事實相符，
    仍應調查其他證據以資審認。且事實之認定，應憑證據，如
    未能發現相當證據，或證據不足以證明，自不能以推測或擬
    制之方法，以為裁判基礎。且認定犯罪事實所憑之證據，雖
    不以直接證據為限，間接證據亦包括在內；然而無論直接或
    間接證據，其為訴訟上之證明，須於通常一般之人均不致有
    所懷疑，而得確信其為真實之程度者，始得據為有罪之認定
    （最高法院52年度臺上字第1300號、40年度臺上字第86號及
    76年度臺上字第4986號判例要旨參照）。又被告之自白，不
    得作為有罪判決之唯一證據，仍應調查其他必要之證據，以
    察其是否與事實相符，刑事訴訟法第156條第2項定有明文。
    該條之立法目的，在以補強證據之存在，藉以限制合法自白
    在證據上之價值，俾發現實質之真實，即使被告之自白出於
    任意性，然若別無其他補強證據足以擔保其自白與事實相符
    ，該自白仍非刑事訴訟法上得據之為認定被告犯罪之唯一證
    據，當不得單憑此而為被告不利之認定（最高法院85年度臺
    上字第664號判決參照）。再刑事訴訟法第161條已於91年2
    月8日修正公布，修正後同條第1項規定，檢察官就被告犯罪
    事實，應負舉證責任，並指出證明之方法。因此，檢察官對
    於起訴之犯罪事實，應負提出證據及說服之實質舉證責任。
    倘其所提出之證據，不足為被告有罪之積極證明，或其闡明
    之證明方法，無從說服法官以形成被告有罪之心證，基於無
    罪推定之原則，自應為被告無罪判決之諭知（最高法院92年
    度臺上字第128號判例要旨參照）。
三、本案公訴人認被告丁○涉犯上開偽造有價證券罪嫌，無非係
    以（一）告訴人乙○○指訴稱：伊未曾同意被告丁○簽發使
    用伊之支票云云、被告丁○於92年1月15日偵查中自白謂：
    伊於88年間拿告訴人乙○○支票使用，伊有問過告訴人乙○○，告訴人乙○○並說不可以用。88年9月間，伊用票時，
    告訴人乙○○有阻止伊使用等語（見偵字卷一第22頁、第23
    頁）及於92年2月19日偵查中供稱：88年9月間告訴人乙○○
    有阻止伊，要伊不要再用了，因為支票、印鑑未收回，所以
    伊又再使用等語（見偵字卷一第23頁正面）。又被告丁○嗣
    雖辯稱：伊有經告訴人乙○○同意使用，惟告訴人乙○○何
    以同意？如何同意？伊均已忘記云云（見偵字卷一第57頁正
    面）。且被告丁○既辯稱：伊係持支票借款，用以購買股票
    云云，則何以未見股票之往來帳戶？（二）另證人即附表所
    示支票之執票人戊○○於偵查中證稱：伊之所以對告訴人乙○○提出民事訴訟，係因為被告丁○持告訴人乙○○之票向
    伊借款二千餘萬元，且每次都是轉帳存入被告丁○之帳戶等
    語。而大里市農會之行員林素禎於偵查中證稱：告訴人乙○○甲存帳戶依規定是須本人來開立，然該帳戶係由被告丁○
    在使用，91年9月時告訴人乙○○有來向伊說票被盜用，91
    年9月以前之票都有兌現，以後要領現金，要告訴人乙○○
    本人才可以領，之後才有跳票等語。換言之，告訴人乙○○
    於91年9月5日發現被告丁○盜用系爭支票之後，隨即告知林
    素禎領現金須告訴人乙○○才可，是從此之後，系爭帳戶即
    無法使用，故甲存帳戶自91年10月1日起即未再存入任何款
    項，有退票之情形發生。（三）觀諸系爭甲存帳戶之往來情
    形可知，例如89年8月16日上午11時20分26秒自甲○○大里
    市農會仁化分會備109帳戶轉存二百萬元入告訴人乙○○系
    爭支票帳戶內，隨即於12時8分55秒，即由榮峻企業股份有
    限公司以0000000號支票提出，又於同年8月28日上午8時54
    分分38秒自甲○○上開大里市農會帳戶內轉存二百萬元入告
    訴人乙○○上開帳戶內，隨即於下午1時35分39秒提領出去
    ，顯有可疑，若謂被告丁○將系爭支票持之向甲○○借錢，
    並用以股票或家庭生活費用，其金錢往來情形應非如此。（
    四）再91年1、2、3月間轉帳存入3次，91年4月間轉帳存入9
    次，其中91年4月29日轉帳存入3次，且每次存入之金額隨即
    為戊○○所提領出去，足見被告丁○辯稱係用於購買股票或
    生活費用，顯非事實，且上開帳戶之往來異常，被告丁○竟
    然無法交待其所簽發支票之流向。（五）被告丁○之子林玠
    模於偵查中證稱：伊約11歲時，在家裡，看到被告丁○拿印
    章在支票上蓋，伊在進入加油站打電腦時，有聽到告訴人乙○○要被告丁○不要再用伊之支票等語。且證人蔡麗燕於偵
    查中亦證稱：伊係新光人壽之業務員，7月12日前7日，被告
    丁○向伊稱加油站有急用，要借錢，幾天後會還錢等語；又
    證人己○○於偵查中證稱：伊係成功五金行之負責人，91年
    7月間，被告丁○來向伊借錢，借二萬元等語，此外，證人
    林素禎於偵查中亦證稱：被告丁○叫伊不要通知，每次都是
    由被告丁○來處理支票之情形，存款不足要退票時，被告丁○都會打電話來，並將錢存入等語。另大里市農會行員林淑
    媛於偵查中亦證稱：伊於90年6月間到大里市農會擔任行員
    ，帳戶內如果沒有錢時，被告會打電話來，伊來時，都是被
    告丁○來處理等語，顯見本案借款之人係被告丁○，且與大
    里市農會接洽之人亦為被告丁○，告訴人乙○○從未接洽過
    大里市農會之行員，依常情，若告訴人乙○○知悉並同意被
    告丁○使用系爭支票，該支票係告訴人乙○○之名義所開立
    ，告訴人乙○○當急於與行員聯絡補款事宜，應非由被告丁○聯絡，是告訴人乙○○指稱其不知情一節，尚屬可信。此
    外，復有退票之支票影本附卷可稽為其論據。
四、訊據被告丁○固坦承如附表所示支票均係由其所簽發，並持
    以向戊○○等人借款之事實，惟堅決否認有何偽造有價證券
    之犯行，辯稱：如附表所示支票，伊均係經伊丈夫即告訴人
    乙○○同意才簽發使用，伊持該等支票向戊○○等人借款，
    告訴人乙○○不但知情，且認識所有之借款人。又伊與告訴
    人乙○○係因玩大家樂輸了不少錢，急於贏回本金，才向他
    人借款，並為了清償欠款，才借錢還錢，告訴人乙○○家族
    為當地望族，為顧全顏面，不願出面向他人借款，故凡借錢
    之場合，多由伊出面為之，本案借款均係告訴人乙○○叫伊
    去借，並指示去向何人借，伊才知應向何人借款，借到之錢
    ，伊均存入系爭支票帳戶內，支票開一百多張，告訴人乙○○豈有不知之理。況系爭支票帳戶，自開戶後即80年間起，
    印鑑章及支票即均由伊保管，長期由伊幫忙開票，已行之多
    年。此外，本案案發後，伊仍與告訴人乙○○共同生活，由
    伊照顧全家生活起居，告訴人乙○○係不想負責票款才提起
    本案告訴，伊並無偽造有價證券犯行等語，
五、經查：
（一）１、告訴人乙○○之指訴有先後不一、互相矛盾情形，茲
          說明如後：
（１）告訴人乙○○於91年12月8日警詢中指稱：伊有向大里市
      農會申請支票，原係伊在使用，但已很久未使用，支票及
      印章平時均放置在家中，由伊妻子丁○保管，丁○保管印
      章及支票係經伊同意。伊係於91年9月4日才從友人口中得
      知丁○使用伊之支票云云（見偵字卷一第10頁）。
（２）於92年1月15日偵查中則指稱：伊於十餘年前請票使用，
      剛開始是由伊自己保管印鑑及支票，後來約於88年間，伊
      將印鑑及支票交給丁○保管，921地震之後，伊有向丁○
      要回印鑑及支票，但丁○說支票已沒有了，已經掉了云云
      （見偵字卷一第22頁）。
（３）於92年4月18日偵查中稱：「（你有無用過這個票？）是
      在921地震以前買攤位、買車有用過。沒有其他的。」云
      云（見偵字卷二第273頁）。
（４）於92年4月18日委由告訴代理人具狀陳明：「告訴人於80
      年間，向大里市公所承租公有市場攤位，為支付租金亦使
      用支票，支付期間應係80年11月20日至82年1月20日，故
      在82年1月20日之後，告訴人即未再使用支票，特此說明
      如上。」云云（見偵字卷二第278頁）。
（５）於93年2月17日偵查中稱：「（你為何不把支票、印鑑拿
      回來？）921地震後沒有地方放．．。921地震之前都放我
      的書桌鎖（起來）。因為被告常常跟我說，某人要借票，
      我跟她說不可以借給別人。」、「（921地震之後，有無
      再查有無用你的票？）沒有再查她的票，不知道她偷開。
      我也不知道幾千萬。921地震之後，我想到銀行止付，當
      時沒有想到會這樣。我沒有想到變更印鑑，也沒有想到丁○會盜開支票。」、「（為何把支票交給丁○？）丁○叫
      我給她保管。我怕我支票與印鑑遺失，我在921地震之後
      ，才交給她。921地震隔日我就搬過去，印鑑就交給丁○
      。我不知道丁○盜開我的票。被告有向我說，有人要借票
      ，我說不可以。過了一段時間，她說她自己有開戶。我說
      我的票，妳都沒有用。我廢棄物公司是潔欣行，我偶爾會
      用這帳戶的資料。我向被告說7、8次，叫被告不要用我的
      票。都是921地震之前，向被告說2、3次。921地震說4、5
      次。921地震我拿給她就跟她說，89年年中，我又向被告
      說。90年有說，90年7、8月有說。」、「（你為何跟她說
      ？）因為她時常向我說，有朋友要借票去用。我說我的票
      ，不能使用。我沒有再確認。沒有查帳戶情形。我不知道
      她有使用。」云云（見偵查卷四第41頁）。
（６）於92年3月3日原審法院簡易庭92年度中簡字第385號給付
      票款民事案件言詞辯論時陳稱：支票不是伊開的，但印章
      是真的，因為伊之印章與支票簿都是由伊妻子保管（見中
      簡字第385號影卷第29頁）。
（７）於92年3月11日原審法院簡易度92年度中簡字第385號給付
      票款民事案件言詞辯論時陳稱：「我在79年開支票帳戶使
      用，是用以支付汽車貸款及攤位支出，我自己使用到80幾
      年，詳細時間不清楚，921地震以後想要把支票帳號終止
      ，但是因為有一些票頭遺失了，所以沒有辦法終止，系爭
      支票帳號的印鑑是921地震以後遺失我再補辦的，同一天
      下午我太太到農會盜領．．。」（見中簡字第385號影卷
      第63頁）。
（８）於92年10月6日原審法院民事庭92年度簡上字第188號給付
      票款民事訴訟案件準備程序中指稱：「（你是否與丁○一
      起去辦理印鑑變更？）有。是在90年4月26日，丁○說支
      票與印鑑在921地震時掉了。我們是921受災戶。抄簿我們
      沒有辦理新的，只有辦理印鑑變更等語，核與證人林素禎
      於同日民事準備程序中所證述情節相符（見92年度簡上字
      第188號影卷第207頁）。
（９）於93年3月29日原審法院簡易度92年度中簡字第451號給付
      票款民事訴訟案件言詞辯論程序中指稱：「（對於你太太
      盜用情形不知情？）我是把帳戶鎖在抽屜中，丁○自己去
      打鑰匙盜用。」、「（原告訴訟代理人稱：被告（即乙○○）說丁○盜用不實，被告在其他案件，說是交給他太太
      保管）我太太有跟我說把支票及印章給她保管，但我不同
      意」（見92年度中簡字第451號影卷第302頁）。
（１０）於94年2月16日原審法院院訊問時以證人身分證稱：「
        （本案你的戶名支票帳戶有無在使用？）83、84年之前
        都有在使用，之後就沒有了。」、「（你何時知道被告
        有在簽發你支票帳戶的支票使用？）我弟媳陳碧惠到五
        金行買東西，聽說之後轉告我，我那時候才知道。」、
        「（知道之後如何處理？）我到農會去說我支票被盜用
        ，之後到霧峰分局報案，就提出刑事告訴，沒有其他處
        理。」、「（當初支票本、印章為何放置在被告那邊？
        ）921之前我都放在抽屜鎖起來，921之後，被告叫我給
        她保管，但我沒有確實交給她。」、「（申請變更印鑑
        （後），有無交給被告？）沒有，只有被告說要做什麼
        用，我才交給她，之後她有無還我，我忘記了。」、「
        （有無交給被告保管？）我確實沒有交給被告保管。」
        、「（自己有無簽賭大家樂？）有，83年之前有簽賭，
        83年之後就沒有簽賭。」、「（被告有無簽賭大家樂？
        ）有。」、「（你有無玩股票？）沒有。」、「（被告
        有無玩股票？）我不清楚。」、「（在92年簡上188號
        、92年中簡字第383號、93中簡451號所為之陳述，是否
        都實在？）我只有要補充：被告是有叫我給她保管，但
        我沒有給她保管，其餘部分都正確。」、「（支票使用
        多久？）78年8月1日開始申請使用，一直用到83年以後
        就沒有使用。」、「（支票遺失如何處理？）921地震
        之前，我到大里市農會要辦理停止，但承辦人員告訴我
        票沒有回來，不能停止。」、「（921地震後，被告告
        訴你支票、印章遺失，被告有無說如何遺失？）她只有
        跟我說印章遺失，沒有跟我說怎麼遺失，我也沒有問。
        」、「（有無說支票也遺失？）沒有，只有說印章遺失
        。」、「（支票到底有無遺失？）印鑑有、支票有沒有
        ，我忘記了，被告跟我說印鑑找不到，支票也埋起來了
        。」云云。
２、本案檢察官所起訴被告偽開之支票時間，係自88年1月1日起
    （附表所示支票第一張之發票日係88年2月4日）至91年12月
    3日日止，總計185張。然查：其中在88年921地震前之支票
    數量多達46張，且有橫跨告訴人更換印鑑章即90年4月26日
    前後。而核諸告訴人上述陳詞，實有下列自相矛盾之處（１
    ）對於其究有無將支票、印章交予被告保管一節，時而稱有
    ，時而曰無；（２）對於其究係何時將支票、印章交予被告
    保管一節，時而稱「約於88年間將印鑑及支票交給丁○保管
    ，921地震之後，伊有向丁○要回印鑑及支票，但丁○說支
    票已沒有了，已經掉了」云云，時而改稱「921地震之前都
    放我的書桌鎖起來，921地震之後才交予被告保管」云云，
    惟同時卻又陳稱：「（你為何不把支票、印鑑拿回來？）
    921地震後沒有地方放。」（表示伊在921地震之前即已將支
    票、印章交予被告）。且印鑑章及支票體積不大，豈有因為
    沒地方放，而沒有向被告要回印章、支票之理？況且當時被
    告丁○與告訴人乙○○同住在一起，告訴人乙○○若無地方
    放，何以被告丁○反而有地方放？實令人質疑。又921地震
    之前，告訴人乙○○既稱係由其自己保管鎖在抽屜內，則告
    訴人乙○○豈須由被告丁○在921地震後向告訴人乙○○表
    示支票被埋起來，印章也已遺失？（３）對於921地震之後
    ，被告丁○究係向告訴人乙○○表示只有支票遺失、或只有
    印鑑遺失、或支票、印鑑均遺失一節，告訴人乙○○先後之
    指訴反覆不一，且對被告丁○究有無向告訴人乙○○表示遺
    失一節，更是於原審審理時而稱有，時而稱無。（４）告訴
    人乙○○對於其究係何時開始沒有使用支票一節，時而稱在
    921地震之後，時而稱在82年1月20日之後，時而稱在91年以
    後才沒有使用，時而稱83年以後即未在使用云云。
（二）核諸告訴人乙○○前揭陳述及其於91年10月15日告訴狀中
      指稱：被告丁○於十餘年前因沈迷大家樂賭博輸錢，為償
      還賭債，乃對外借錢，金額愈滾愈大，消息傳至告訴人乙○○耳裡，起初被告丁○猶堅不吐實，後來見已無法隱瞞
      ，才和盤托出，為了解決清償被告丁○債務，告訴人乙○○不得已在務農之餘，必須另外從事收集垃圾行業，賺錢
      還債。本以為被告丁○會痛改前非，豈料卻仍一意孤行，
      變本加厲，直至91年9月4日，告訴人弟媳陳碧惠獲知被告
      丁○經常使用告訴人乙○○支票借錢後，告知告訴人乙○○之胞弟林澄洪，林澄洪於翌日即同年月5日中午在告訴
      人乙○○面前告訴被告丁○不可使用告訴人乙○○支票借
      錢。且同年月6日告訴人乙○○與林澄洪一起至大里市農
      會列印票據回籠情形時，農會承辦人員又稱被告丁○於前
      1 日即同年月5日下午2時30分許，又至大里市農會領取1
      本支票計25張。同年月7日告訴人乙○○即向被告丁○取
      回該25張支票（已全部蓋好告訴人乙○○之印章，領取支
      票章也蓋好印章），並取回告訴人乙○○印章及支票存款
      往來抄簿，且告訴人曾於90年4月26日與被告一同至大里
      市農會辦理支票存戶印鑑章變更，當時告訴人並未領取支
      票，詎被告丁○竟單獨向該農會領取支票使用。另支票及
      印章經告訴人乙○○多次要求取回，被告丁○均騙稱已遺
      失云云（見偵字卷一第4頁至第6頁），亦有下列有悖常情
      之處：
１、依據告訴人乙○○於偵查中明確指稱其於82年1月20日之後
    即未再使用支票，或其於原審審理中以證人身分證稱：伊於
    83年間之後即未再使用支票時起算，至所謂丁○開始盜用時
    止約歷5、6年，足見告訴人乙○○已無個人使用支票之行為
    與必要，且告訴人乙○○亦陳稱88年921地震之後，伊即想
    終止支票帳戶云云，查若非告訴人乙○○有授權被告丁○使
    用其支票，則告訴人乙○○何以不僅未終止支票帳戶，且於
    90年4月26日還會同被告丁○一同前往大里市農會辦理印鑑
    變更？
２、告訴人乙○○既稱被告丁○有賭博惡習，且因輸錢大量舉債
    ，並曾多次表示有人要借票使用，均遭告訴人乙○○拒絕，
    並於88年921地震前，空白支票及印鑑均由告訴人乙○○自
    行保管，並鎖放於書桌內，則告訴人乙○○既不同意被告丁○使用支票，何以於921地震後，反而將支票及印鑑交予被
    告丁○保管？再者，告訴人乙○○於審理中結證稱：「（申
    請變更印鑑（後），有無交給被告？）沒有，只有被告說要
    做什麼用，我才交給她，之後她有無還我，我忘記了。」云
    云，惟支票帳戶之印鑑章主要功能自在簽發支票，告訴人乙○○何以放心將印鑑章交予被告丁○使用，甚至連被告丁○
    是否有歸還印鑑章都遺忘之理？且告訴人乙○○既有拿取印
    鑑章交予被告丁○使用，如何會始終未曾察覺被告丁○有使
    用支票？而告訴人乙○○既稱被告丁○自己去打鑰匙盜用云
    云，則被告丁○又何須向告訴人乙○○借用印鑑章，徒增告
    訴人乙○○產生懷疑，進而追查、察悉其盜開支票之可能？
３、依告訴人乙○○所稱88年921地震前，空白支票及印鑑係由
    告訴人乙○○自行保管，鎖放於書桌內，則告訴人乙○○既
    於82年1月20日起未再使用支票，亦不知被告丁○盜用支票
    情事（告訴人乙○○稱被告丁○係自行盜打鑰匙開鎖），92
    1地震後被告丁○復未向告訴人乙○○表示支票遺失，則當
    初於921地震之後，告訴人乙○○若有意終止支票帳戶當時
    ，焉有所謂「部分票頭遺失，無法辦理帳戶終止」或「有支
    票未回，致不能辦理終止」之問題？況若依告訴人乙○○於
    原審審理中所證稱：「（支票遺失如何處理？）921地震之
    前，我到大里市農會要辦理停止，但承辦人員告訴我票沒有
    回來，不能停止。」云云，則告訴人若未授權被告丁○使用
    其支票，何以未去追查「支票未回」情形？
４、告訴人乙○○主張其辦理印鑑變更之原因，係被告丁○告知
    印鑑因地震遺失云云。惟告訴人既稱其於地震「後」始將印
    鑑交予丁○保管，則豈會有印鑑因地震遺失之可能。且其辦
    理印鑑變更之時間係在90年4月26日，距88年9月21日地震，
    已歷1年7個月餘，依起訴書所載，該期間所謂盜用之支票共
    17張（見偵字卷三第455頁至第460頁），金額高達三千三百
    二十萬元之許，且均經提示付款，何以告訴人乙○○於辦理
    印鑑變更時，竟不予查核支票使用情形？又告訴人乙○○變
    更印鑑前之印文外框有「龍鳳紋」，自地震後簽發之支票共
    17張，90年4月27日之支票（金額二百萬元、支票號碼AC000
    0000，見偵字卷三第461頁），發票人簽章欄處竟有新、舊
    印文並列，可見並無舊印鑑因地震遺失之情。
５、倘若告訴人乙○○僅將印鑑交予被告丁○保管，並未同意被
    告丁○使用其支票，何以被告丁○將之遺失，告訴人乙○○
    還與被告丁○於90年4月26日一同去辦理印鑑變更，告訴人
    仍將新印鑑交予丁○，致使丁○一再使用其支票。況且，依
    系爭支票帳戶領用空白支票及回籠情形統計單（見發查字卷
    第6頁）觀之，該帳戶分別於83年6月21日、86年1月9日、87
    年2月16日、88年2月23日各領用空白支票50張（合計200張
    ），已兌現張數合計173張，領取及使用之數量均難謂不多
    ，若謂告訴人乙○○所陳自82年1月20日起未再使用支票，
    將其印鑑及支票係鎖在書桌內，何以會流出如此多之支票，
    而告訴人乙○○對於帳戶如此高額之支票使用、款項進出情
    形，卻渾然不知？
６、告訴人乙○○對於被告丁○提告偽造有價證券之告訴時，其
    主張告訴人之弟媳陳碧惠於91年9月4日至大里市○○○路31
    號成功五金行購物時，店內小姐向陳碧惠詢問被告丁○為何
    以告訴人乙○○支票借錢；91年9月5日告訴人乙○○之弟林
    澄洪向成功五金行查詢確有此事，告訴人乙○○之弟即於當
    天中午在告訴人乙○○面前告知被告丁○不得使用告訴人之
    支票去借錢，然被告丁○卻於當日下午又去領取空白支票25
    張云云（見告訴狀），若所述屬實，則告訴人乙○○既已知
    被告丁○盜開支票情事，何以未積極採取措施？（告訴人乙○○於原審審理中自承其於91年9月5日至大里市農會處理時
    ，以口頭向承辦人員表示支票遭被告乙○○盜開，未填寫任
    何有關止付之資料等語，而系爭帳戶確未曾辦理過掛失止付
    ，有大里市農會函1份在卷可憑【見原審卷第313頁】），猶
    使被告丁○得持印鑑及支票領用單領取空白支票，亦難以想
    像。
（三）另查：原審法院民事庭受理92年度簡上字第188號時，曾
      發函向臺中縣大里市農會調取系爭支票帳戶（01–000000
      0）自90年6月1日起至91年12月31日止，回籠支票影本共
      91張張，其中多有「榮峻企業股份有限公司」（下稱榮峻
      公司）取款背書之記載，而取款帳號0000000000帳戶，係
      戊○○之活儲帳戶；0000000000帳戶係林素真之活儲帳號
      ；00 00000000帳號係榮峻公司帳戶，業經證人即大里市
      農會職員朱志峰證述明確。而戊○○係榮峻公司廠長、林
      素真係戊○○之妻，足見被告丁○以系爭帳戶支票借款之
      對象，與榮峻公司（負責人甲○○與戊○○之妻為親姐妹
      ）甚有關連。然告訴人乙○○於原審法院民事庭上開民事
      案件準備程序中自承榮峻公司是其同學弟弟所開之公司等
      語，按若告訴人乙○○未同意被告丁○以告訴人乙○○之
      系爭支票對外借款，榮峻公司焉有不告知告訴人乙○○之
      理？是被告丁○於原審審理中供稱「我借的錢他（乙○○
      ）都知道，他也認識全部之借款人，他跟我說我才知道跟
      誰借」等語，尚屬可信。況且，告訴人乙○○確曾與被告
      丁○一起向戊○○借款，業據戊○○於94年4月6日原審審
      理中證述明確。而戊○○於原審法院上開民事案件審理期
      間亦提出消費借貸契約書1件，證實告訴人乙○○知悉被
      告丁○向戊○○借款之事實，該契約書雖經告訴人乙○○
      否認真正，然經原審法院民事庭取具告訴人乙○○歷來訴
      訟資料（含偵查筆錄、委任狀及原審法院當庭書寫之簽名
      等），連同該契約書送請法務部調查局鑑定結果亦認為：
      系爭契約書上2處「乙○○」簽名（甲類）書寫式樣均較
      為潦草，而原審法院所取簽名（乙類）均為正楷書寫，兩
      類字跡書體略有不同，惟二類簽名仍有部分筆劃特徵相似
      ，研判兩類筆跡不排除有同一人書寫之可能性，此有該局
      鑑定通知書附卷可稽。另依系爭契約書所載：「立借款人
      甲（乙○○）、乙（丁○）共同於九十年十月十六日向貸
      與人（即被告訴人）借款．．．第一條：借款金額尚欠貳
      仟零伍拾萬元整」等語，經核對戊○○0000000000活期儲
      蓄存款帳戶結果，確自90年10月16日起陸續轉帳入系爭支
      票帳戶，此有戊○○0000000000活期儲蓄存款帳戶影本可
      稽（見偵字卷一第112頁至119頁），而該案民事判決附表
      所示支票11紙，均於前開契約書作成後所簽發，足徵告訴
      人乙○○自始否認知悉丁○以其支票對外借款云云，顯與
      事實不符，不足採信。查證人戊○○已在原審94年4月6日
      審判時，已由法官合法訊問後，賦予檢察官及辯護人詰問
      之機會，其陳述已甚明確，核無再訊問必要，且證人戊○○亦具狀表明其已在原審出庭時證述甚詳，不願再出庭，
      依刑事訴訟法第196條之規定，自不得再行傳喚。是告訴
      代理人聲請本院再傳喚證人戊○○，已無必要，應駁回其
      聲請。另證人張淑娟於偵查中證稱：被告丁○簽發告訴人
      乙○○支票向伊借款後，該5張支票於91年10月間遭退票
      ，告訴人乙○○胞弟林澄洪有打電話予伊表示要處理等語
      ；於原審審理中證稱：「跳票之後我有去找乙○○，他說
      會跟我處理，但過一段時間，我聽外面講說，他們已經在
      過戶脫產，只有乙○○弟弟林澄洪說他會跟我處理，叫我
      不要把票軋進去，之後覺得沒有消息，才聽說他們已經脫
      產了。」、「（有無和乙○○本人說過？)跳票之前沒有
      ，但跳票之後，我有去乙○○工作的地方，大里市○○路
      的仁化加油站去找乙○○，乙○○當天跟我說他知道，他
      會處理。」等語，是系爭支票苟真係被告丁○所盜開，則
      告訴人乙○○及其胞弟又何須與張淑娟處理？益徵被告丁○所辯堪值採信。
（四）被告於92年1月15日偵查中雖供稱：「88年間我先生把印
      鑑及支票要我保管。他說他會忘記放在哪裡。我開票向朋
      友調錢，我的錢拿去買股票。股票賣了，錢我拿去生活用
      了。他沒有向我說不可以用他的票。88年我拿票，我就簽
      發使用。我用我先生的票，我有問他，他說不可以用。」
      、「『我在用時的候，他知道我在用』，他有阻止我不要
      用，是在921地震時，（88年9月間）有阻止我不要用。但
      我還是繼續用。」云云；於92年2月19日偵查中雖供稱：
      「（告訴人阻止你幾次？）有1次，88年9月間。地震以後
      。」、「（為何你還在用？）他只有說不要用，印章、支
      票沒有拿回去。我又繼續用。」、「（你把錢拿到何處？
      ）買股票。」云云。惟被告於92年1月24日偵查中及92 年
      年2月19日後之偵查中、原審及本院行準備程序時及審理
      中、原審法臺中簡易庭（91年度中簡字第3725號、92年度
      中簡字第385號）及92年度簡上字第188號民事庭訊問時均
      一再陳稱：伊以乙○○之印章簽發支票，均得乙○○之同
      意等語。核諸被告丁○上開供述，被告丁○除於92年年1
      月15日及92年2月19日偵查中供稱告訴人乙○○曾於92 1
      地震後告知不能用票外，其餘均改稱簽發支票均得告訴人
      乙○○同意，其所供先後已有不一。而被告丁○與告訴人
      乙○○為夫妻關係，是否如被告丁○於本院審理時所供稱
      其為避免牽連到其夫乙○○及其家族，始由其自身擔當所
      有之責任而為上開不利於己之自白等語，確有存疑之處。
      況查，被告自白謂：告訴人乙○○知道伊在使用告訴人乙○○支票，告訴人乙○○在88年9月間921大地震之後有阻
      止伊使用一次云云，顯與告訴人乙○○於警詢中指稱：伊
      直到91年9月4日從友人口中，才得知被告有在使用伊之支
      票云云（見偵字卷一第11頁），及告訴人乙○○於94 年2
      月16日原審審理中以證人身分證稱：「（你何時知道被告
      有在簽發你支票帳戶的支票使用？）我弟媳陳碧惠到五金
      行買東西，聽說之後轉告我，我那時候才知道。」云云不
      符。再被告丁○為一家庭主婦，且實際上並無何買賣股票
      情事，業據被告於原審審理中供述明確，檢察官偵查結果
      ，亦同此認定，另告訴人乙○○於原審審理中亦證稱被告
      丁○並未在外工作等語，復查無其他積極事證足認被告丁○有何買賣股票情事，則被告丁○上開所供稱：伊係為買
      賣股票始簽發支票向他人借款，及告訴人乙○○在921大
      地震之後有阻止伊使用支票之自白，顯有瑕疵，自無法作
      不利於被告丁○之認定。
（五）證人林玠模即告訴人乙○○與被告丁○所生之子於92年5
      月13日偵查中雖證稱：「（你知道你父親支票使用情形？
      ）我沒有看過我父親在使用支票，在我的印象中，約我念
      國小4 年級時（約民國81年間），我有見過我母親使用過
      1次，當時我母親沒有向我說要作何用，2年前我有聽我父
      親向我母親說不要再用他的支票，『當時是民國90年，是
      在我們辦公室內』。我父親與我母親當時在我爺爺林太山
      開的加油站上班，當日是早上，我進入時，我父母就在裡
      面了，我進去打電腦，我父親叫我母親說，不要『再用』
      我的支票。我沒有聽到我母親有回我父親的話。說完之後
      ，我母親就到廚房煮飯。只有這一次。其他我沒有聽到。
      」、「．．921地震之後，我也在加油站上班，我與我父
      親與母親三人都在加油站上班。」、「（921地震時，你
      父親有無叫你母親不要用支票？）我不知道。」、「約在
      我11歲時，我父親常去找我父親的一個朋友泡茶。放暑假
      ，有一天中午我午覺起來，我看到母親拿鑰匙打開桌子抽
      屜，拿印章在蓋支票．．。」、「（與被告對質？）當時
      告訴人、被告在加油站，我進入打電腦，我聽的。」（見
      偵字卷二第310頁）云云；於92年6月10 日偵查中雖證稱
      ：「（你有無向你父親說，你母親在盜用支票？）沒有。
      在90年時，我有聽我父親向我母親說，叫他不要用票了。
      我沒有向我父親說我看到我母親盜用，當時是我國小4年
      級時。當時還小，不懂。是85年的事。『90年我沒有向我
      父親說我母親盜用他的支票』。當時85年是我午休起來，
      看到我母親在盜用支票。當時我母親開的票是我父親的。
      因為我有看到我父親拿一個鐵籃子在開票。所以確定是我
      父親的。我父親的章上有一條龍，當時我母親沒有支票。
      我有看到我母親蓋我父親的章。我有看過我父親開過二次
      。是85年的時候。我看到時，已蓋完章，簿子要合起來。
      」、「（90年之前，你有沒有聽父親叫你母親不要開了？
      ）沒有」云云（見偵字卷二第340頁）。惟查：告訴人乙○○於警詢中既指稱其直至91年9月4日始知被告盜用其之
      支票云云，則告訴人乙○○豈能於90年間為阻止被告丁○
      繼續使用其支票而向被告丁○稱「不要『再』使用我的支
      票」一語，證人林玠模所證顯與告訴人指訴情節不符，不
      足採信。至告訴人乙○○於同日偵查中林玠模證述後雖改
      稱：「（你對林玠模所言，有無意見？）沒有，我在加油
      站有向被告說，不要用我的支票。」云云（見偵字卷二第
      313頁），顯係附和證人林玠模之詞，亦不足採信。
（六）證人林素禎於94年2月16日本院審理中證稱：「（本案乙○○支票帳戶如果須要跟帳戶客戶資料聯絡，都和何人聯
      絡？）打電話過去都沒有人接，一般都是被告打電話過來
      接洽。」、「（要跟帳戶的人聯絡，是否依據留存資料聯
      絡，還是有特定找被告或乙○○？）依照留存的電話是要
      找乙○○。」、「（有無聯絡上乙○○？）在我主辦期間
      ，我都沒有聯絡上乙○○。」、「（主動打電話聯絡乙○○時，有無與對方家人接觸過？）沒有，我自己打的都沒
      有聯絡上任何人。」、「（被告或乙○○有無親自到農會
      找過妳？）沒有退票之前沒有看過乙○○，我有看過被告
      ，但是退票之後，乙○○才有來找我。」、「（找妳原因
      ？）是拒絕往來戶之後來找我。」、「（跳票之後有無通
      知乙○○？）跳票不會通知，票主會跟持票人聯絡，我們
      不會通知發票人。」、「（之前在檢察官訊問時稱：被告
      有叫妳不要通知乙○○跳票以後的事情，是否正確？）今
      天有票進來，『被告會主動打電話來，他會告訴我不用再
      通知了，她沒有告訴我說不要通知乙○○』。」、「（在
      檢察官詢問退票時通知何人時，妳說被告叫妳不要通知，
      是何意？）退票我們就不用通知，因為從頭到尾都沒有通
      知到乙○○，當初陳述這句話，並非特別針對退票的事情
      。」、「（被告有無向妳交代有關票的事情都不用通知乙○○？）沒有，被告是自己打電話來說他已經知道了，不
      用再通知了，但沒有特別說不要通知乙○○這件事情。」
      等語。又證人林素禎至大里市農會接辦甲存業務之時間為
      91年9月24日，此有大里市農會出具之函文一紙在卷可稽
      （見原審卷第314頁）。是證人林素禎既係於所謂91年9月
      5日案發後才接辦甲存業務，復已於原審審理中澄清說明
      偵查中之說詞有所誤會，自無法以證人林素禎於偵查中之
      證詞，作為被告丁○不利之認定。另查告訴人乙○○支票
      帳戶之印鑑章及支票均係由被告丁○保管，業據被告丁○
      於本院審理中供述甚詳，告訴人乙○○於92年1月15日偵
      查中亦明確指稱於88年間將支票帳戶之印鑑章及支票均交
      由被告丁○保管，足見被告丁○與告訴人乙○○夫妻間，
      當時感情仍屬融洽，告訴人乙○○顯未親自處理支票事宜
      ，而係交由其妻即被告丁○負責處理，否則告訴人乙○○
      端無將支票及印章均交由被告丁○保管必要。而被告丁○
      既未在外工作，而係單純之家庭主婦，告訴人乙○○於偵
      查中復稱自己從82年間起即未再使用支票云云，則被告丁○供稱：告訴人乙○○多係推由伊負責出面簽發支票借款
      等語，自符合常情。是被告丁○所供稱有關告訴人乙○○
      支票事宜均委由其負責出面而與大里市農會承辦人員接觸
      ，自足採信，是檢察官以：依照常情，若告訴人乙○○知
      悉並同意被告丁○使用系爭支票，該支票係告訴人乙○○
      之名義所開立，告訴人乙○○當急於與行員聯絡補款事宜
      ，而非由被告丁○聯絡為是，是告訴人乙○○稱伊不知情
      一節，尚屬可信云云，自不足取。
（七）綜上所述，告訴人乙○○指稱被告丁○如何能未經其同意
      盜開支票之過程，非惟先後反覆不一，且與常情有連，復
      與證人林玠模、戊○○所證情節不符，顯有瑕疵。另證人
      戊○○及張淑娟上開證言亦足以證明被告丁○並無盜開支
      票之情事，而檢察官於起訴書內列舉之告訴人乙○○支票
      帳戶之交易情形，復無法證明告訴人乙○○確實未曾同意
      被告丁○簽發如附表所示支票，自難僅憑告訴人乙○○上
      開片面且有瑕疵之指訴，遽為被告丁○有罪之認定。此外
      復無其他積極證據足認被告丁○確有被訴之犯行，是本案
      被告丁○之犯罪不能證明，自應為其無罪之諭知。從而原
      審諭知被告丁○無罪之判決，自無違誤，應予維持。是檢
      察官引用告訴人乙○○之請求上訴狀上訴指摘原判決採證
      、認事及所為之論斷有諸多嚴重瑕疵，自不足取，其上訴
      為無理由，應予駁回。
據上論結，應依刑事訴訟法第368條，判決如主文。
本案經檢察官庚○○到庭執行職務。
中    華    民    國    95    年    1    月    4      日
            刑事第八庭  審判長法  官  羅  得  村
                              法  官  劉  榮  服
                              法  官  巫  政  松
上列正本證明與原本無異。
如不服本判決應於收受送達後十日內向本院提出上訴書狀，其未
敘述上訴之理由者並得於提起上訴後十日內向本院補提理由書（
均須按他造當事人之人數附繕本）。
                              書記官  陳  妙  瑋
中    華    民    國    95    年    1    月    5      日
                                                      Ａ
附  表
編號一
一、發票日：八十八年二月四日
二、發票人：乙○○
三、面  額：六十萬元
四、支票號碼：0000000號
五、付款人：臺中縣大里市農會
編號二
一、發票日：八十八年二月二十二日
二、發票人：乙○○
三、面  額：十萬元
四、支票號碼：0000000號
五、付款人：臺中縣大里市農會
編號三
一、發票日：八十八年二月二十二日
二、發票人：乙○○
三、面  額：二萬七千一百元
四、支票號碼：0000000號
五、付款人：臺中縣大里市農會
編號四
一、發票日：八十八年二月二十二日
二、發票人：乙○○
三、面  額：一萬元
四、支票號碼：0000000號
五、付款人：臺中縣大里市農會
編號五
一、發票日：八十八年二月二十二日
二、發票人：乙○○
三、面  額：一萬元
四、支票號碼：0000000號
五、付款人：臺中縣大里市農會
編號六
一、發票日：八十八年二月二十二日
二、發票人：乙○○
三、面  額：一萬元
四、支票號碼：0000000號
五、付款人：臺中縣大里市農會
編號七
一、發票日：八十八年二月二十二日
二、發票人：乙○○
三、面  額：一萬元
四、支票號碼：0000000號
五、付款人：臺中縣大里市農會
編號八
一、發票日：八十八年二月二十二日
二、發票人：乙○○
三、面  額：一萬元
四、支票號碼：0000000號
五、付款人：臺中縣大里市農會
編號九
一、發票日：八十八年二月二十二日
二、發票人：乙○○
三、面  額：一萬元
四、支票號碼：0000000號
五、付款人：臺中縣大里市農會
編號十
一、發票日：八十八年二月二十二日
二、發票人：乙○○
三、面  額：一萬元
四、支票號碼：0000000號
五、付款人：臺中縣大里市農會
編號十一
一、發票日：八十八年二月二十三日
二、發票人：乙○○
三、面  額：一萬元
四、支票號碼：0000000號
五、付款人：臺中縣大里市農會
編號十二
一、發票日：八十八年二月二十三日
二、發票人：乙○○
三、面  額：一萬元
四、支票號碼：0000000號
五、付款人：臺中縣大里市農會
編號十三
一、發票日：八十八年二月二十三日
二、發票人：乙○○
三、面  額：一萬元
四、支票號碼：0000000號
五、付款人：臺中縣大里市農會
編號十四
一、發票日：八十八年二月二十三日
二、發票人：乙○○
三、面  額：一萬元
四、支票號碼：0000000號
五、付款人：臺中縣大里市農會
編號十五
一、發票日：八十八年二月二十三日
二、發票人：乙○○
三、面  額：一萬元
四、支票號碼：0000000號
五、付款人：臺中縣大里市農會
編號十六
一、發票日：八十八年二月二十三日
二、發票人：乙○○
三、面  額：一萬元
四、支票號碼：0000000號
五、付款人：臺中縣大里市農會
編號十七
一、發票日：八十八年二月二十三日
二、發票人：乙○○
三、面  額：一萬元
四、支票號碼：0000000號
五、付款人：臺中縣大里市農會
編號十八
一、發票日：八十八年二月二十三日
二、發票人：乙○○
三、面  額：一萬元
四、支票號碼：0000000號
五、付款人：臺中縣大里市農會
編號十九
一、發票日：八十八年二月二十三日
二、發票人：乙○○
三、面  額：一萬元
四、支票號碼：0000000號
五、付款人：臺中縣大里市農會
編號二十
一、發票日：八十八年二月二十三日
二、發票人：乙○○
三、面  額：一萬七千三百五十元
四、支票號碼：0000000號
五、付款人：臺中縣大里市農會
編號二十一
一、發票日：八十八年二月二十三日
二、發票人：乙○○
三、面  額：一萬元
四、支票號碼：0000000號
五、付款人：臺中縣大里市農會
編號二十二
一、發票日：八十八年二月二十三日
二、發票人：乙○○
三、面  額：一萬元
四、支票號碼：0000000號
五、付款人：臺中縣大里市農會
編號二十三
一、發票日：八十八年二月二十三日
二、發票人：乙○○
三、面  額：一萬元
四、支票號碼：0000000號
五、付款人：臺中縣大里市農會
編號二十四
一、發票日：八十八年二月二十七日
二、發票人：乙○○
三、面  額：八十萬元
四、支票號碼：0000000號
五、付款人：臺中縣大里市農會
編號二十五
一、發票日：八十八年二月二十七日
二、發票人：乙○○
三、面  額：六十萬元
四、支票號碼：0000000號
五、付款人：臺中縣大里市農會
編號二十六
一、發票日：八十八年四月十三日
二、發票人：乙○○
三、面  額：二萬元
四、支票號碼：0000000號
五、付款人：臺中縣大里市農會
編號二十七
一、發票日：八十八年四月十六日
二、發票人：乙○○
三、面  額：一萬元
四、支票號碼：0000000號
五、付款人：臺中縣大里市農會
編號二十八
一、發票日：八十八年四月四日
二、發票人：乙○○
三、面  額：六十萬元
四、支票號碼：0000000號
五、付款人：臺中縣大里市農會
編號二十九
一、發票日：八十八年四月十六日
二、發票人：乙○○
三、面  額：一萬元
四、支票號碼：0000000號
五、付款人：臺中縣大里市農會
編號三十
一、發票日：八十八年四月十六日
二、發票人：乙○○
三、面  額：一萬元
四、支票號碼：0000000號
五、付款人：臺中縣大里市農會
編號三十一
一、發票日：八十八年四月十六日
二、發票人：乙○○
三、面  額：一萬四千元
四、支票號碼：0000000號
五、付款人：臺中縣大里市農會
編號三十二
一、發票日：八十八年四月十六日
二、發票人：乙○○
三、面  額：一萬元
四、支票號碼：0000000號
五、付款人：臺中縣大里市農會
編號三十三
一、發票日：八十八年四月二十一日
二、發票人：乙○○
三、面  額：一萬元
四、支票號碼：0000000號
五、付款人：臺中縣大里市農會
編號三十四
一、發票日：八十八年四月十六日
二、發票人：乙○○
三、面  額：一萬元
四、支票號碼：0000000號
五、付款人：臺中縣大里市農會
編號三十五
一、發票日：八十八年四月二十一日
二、發票人：乙○○
三、面  額：一萬元
四、支票號碼：0000000號
五、付款人：臺中縣大里市農會
編號三十六
一、發票日：八十八年四月二十一日
二、發票人：乙○○
三、面  額：一萬四千元
四、支票號碼：0000000號
五、付款人：臺中縣大里市農會
編號三十七
一、發票日：八十八年四月二十一日
二、發票人：乙○○
三、面  額：一萬元
四、支票號碼：0000000號
五、付款人：臺中縣大里市農會
編號三十八
一、發票日：八十八年四月二十四日
二、發票人：乙○○
三、面  額：七萬四千元
四、支票號碼：0000000號
五、付款人：臺中縣大里市農會
編號三十九
一、發票日：八十八年四月三十日
二、發票人：乙○○
三、面  額：三萬五千元
四、支票號碼：0000000號
五、付款人：臺中縣大里市農會
編號四十
一、發票日：八十八年五月十日
二、發票人：乙○○
三、面  額：五千元
四、支票號碼：0000000號
五、付款人：臺中縣大里市農會
編號四十一
一、發票日：八十八年五月二十六日
二、發票人：乙○○
三、面  額：三萬元
四、支票號碼：0000000號
五、付款人：臺中縣大里市農會
編號四十二
一、發票日：八十八年五月三十日
二、發票人：乙○○
三、面  額：五千七百二十四元
四、支票號碼：0000000號
五、付款人：臺中縣大里市農會
編號四十三
一、發票日：八十八年五月三十一日
二、發票人：乙○○
三、面  額：四萬九千五百元
四、支票號碼：0000000號
五、付款人：臺中縣大里市農會
編號四十四
一、發票日：八十八年六月七日
二、發票人：乙○○
三、面  額：一百五十二萬元
四、支票號碼：0000000號
五、付款人：臺中縣大里市農會
編號四十五
一、發票日：八十八年八月六日
二、發票人：乙○○
三、面  額：一百六十萬元
四、支票號碼：0000000號
五、付款人：臺中縣大里市農會
編號四十六
一、發票日：八十八年八月二十七日
二、發票人：乙○○
三、面  額：一百四十萬元
四、支票號碼：0000000號
五、付款人：臺中縣大里市農會
編號四十七
一、發票日：八十八年十月六日
二、發票人：乙○○
三、面  額：一百六十萬元
四、支票號碼：0000000號
五、付款人：臺中縣大里市農會
編號四十八
一、發票日：八十八年十月二十七日
二、發票人：乙○○
三、面  額：二百萬元
四、支票號碼：0000000號
五、付款人：臺中縣大里市農會
編號四十九
一、發票日：八十八年十二月六日
二、發票人：乙○○
三、面  額：一百六十萬元
四、支票號碼：0000000號
五、付款人：臺中縣大里市農會
編號五十
一、發票日：八十八年十二月二十七日
二、發票人：乙○○
三、面  額：二百萬元
四、支票號碼：0000000號
五、付款人：臺中縣大里市農會
編號五十一
一、發票日：八十九年二月十六日
二、發票人：乙○○
三、面  額：二百萬元
四、支票號碼：0000000號
五、付款人：臺中縣大里市農會
編號五十二
一、發票日：八十九年二月二十七日
二、發票人：乙○○
三、面  額：二百萬元
四、支票號碼：0000000號
五、付款人：臺中縣大里市農會
編號五十三
一、發票日：八十九年四月二十七日
二、發票人：乙○○
三、面  額：二百萬元
四、支票號碼：0000000號
五、付款人：臺中縣大里市農會
編號五十四
一、發票日：八十九年六月十六日
二、發票人：乙○○
三、面  額：二百萬元
四、支票號碼：0000000號
五、付款人：臺中縣大里市農會
編號五十五
一、發票日：八十九年六月二十七日
二、發票人：乙○○
三、面  額：二百萬元
四、支票號碼：0000000號
五、付款人：臺中縣大里市農會
編號五十六
一、發票日：八十九年八月十六日
二、發票人：乙○○
三、面  額：二百萬元
四、支票號碼：0000000號
五、付款人：臺中縣大里市農會
編號五十七
一、發票日：八十九年八月二十七日
二、發票人：乙○○
三、面  額：二百萬元
四、支票號碼：0000000號
五、付款人：臺中縣大里市農會
編號五十八
一、發票日：八十九年十月十六日
二、發票人：乙○○
三、面  額：二百萬元
四、支票號碼：0000000號
五、付款人：臺中縣大里市農會
編號五十九
一、發票日：八十九年十月二十七日
二、發票人：乙○○
三、面  額：二百萬元
四、支票號碼：0000000號
五、付款人：臺中縣大里市農會
編號六十
一、發票日：八十九年十二月十六日
二、發票人：乙○○
三、面  額：二百萬元
四、支票號碼：0000000號
五、付款人：臺中縣大里市農會
編號六十一
一、發票日：八十九年十二月二十七日
二、發票人：乙○○
三、面  額：二百萬元
四、支票號碼：0000000號
五、付款人：臺中縣大里市農會
編號六十二
一、發票日：九十年二月十六日
二、發票人：乙○○
三、面  額：二百萬元
四、支票號碼：0000000號
五、付款人：臺中縣大里市農會
編號六十三
一、發票日：九十年二月七日
二、發票人：乙○○
三、面  額：二百萬元
四、支票號碼：0000000號
五、付款人：臺中縣大里市農會
編號六十四
一、發票日：九十年四月二十七日
二、發票人：乙○○
三、面  額：二百萬元
四、支票號碼：0000000號
五、付款人：臺中縣大里市農會
編號六十五
一、發票日：九十年五月三十一日
二、發票人：乙○○
三、面  額：三十萬元
四、支票號碼：0000000號
五、付款人：臺中縣大里市農會
編號六十六
一、發票日：九十年六月十六日
二、發票人：乙○○
三、面  額：二百萬元
四、支票號碼：0000000號
五、付款人：臺中縣大里市農會
編號六十七
一、發票日：九十年六月二十七日
二、發票人：乙○○
三、面  額：一百萬元
四、支票號碼：0000000號
五、付款人：臺中縣大里市農會
編號六十八
一、發票日：九十年六月三十日
二、發票人：乙○○
三、面  額：六十萬元
四、支票號碼：0000000號
五、付款人：臺中縣大里市農會
編號六十九
一、發票日：九十年六月二十七日
二、發票人：乙○○
三、面  額：九十萬元
四、支票號碼：0000000號
五、付款人：臺中縣大里市農會
編號七十
一、發票日：九十年七月六日
二、發票人：乙○○
三、面  額：一百五十萬元
四、支票號碼：0000000號
五、付款人：臺中縣大里市農會
編號七十一
一、發票日：九十年七月十三日
二、發票人：乙○○
三、面  額：一百萬元
四、支票號碼：0000000號
五、付款人：臺中縣大里市農會
編號七十二
一、發票日：九十年七月十五日
二、發票人：乙○○
三、面  額：三十萬元
四、支票號碼：0000000號
五、付款人：臺中縣大里市農會
編號七十三
一、發票日：九十年八月十日
二、發票人：乙○○
三、面  額：八萬五千元
四、支票號碼：0000000號
五、付款人：臺中縣大里市農會
編號七十四
一、發票日：九十年八月十六日
二、發票人：乙○○
三、面  額：五十萬元
四、支票號碼：0000000號
五、付款人：臺中縣大里市農會
編號七十五
一、發票日：九十年八月十六日
二、發票人：乙○○
三、面  額：三百萬元
四、支票號碼：0000000號
五、付款人：臺中縣大里市農會
編號七十六
一、發票日：九十年八月三十一日
二、發票人：乙○○
三、面  額：七十八萬元
四、支票號碼：0000000號
五、付款人：臺中縣大里市農會
編號七十七
一、發票日：九十年八月十六日
二、發票人：乙○○
三、面  額：三十萬元
四、支票號碼：0000000號
五、付款人：臺中縣大里市農會
編號七十八
一、發票日：九十年九月二十七日
二、發票人：乙○○
三、面  額：六十萬元
四、支票號碼：0000000號
五、付款人：臺中縣大里市農會
編號七十九
一、發票日：九十年九月二十日
二、發票人：乙○○
三、面  額：三十萬元
四、支票號碼：0000000號
五、付款人：臺中縣大里市農會
編號八十
一、發票日：九十年十月十六日
二、發票人：乙○○
三、面  額：三百萬元
四、支票號碼：0000000號
五、付款人：臺中縣大里市農會
編號八十一
一、發票日：九十年十月二十五日
二、發票人：乙○○
三、面  額：六十萬元
四、支票號碼：0000000號
五、付款人：臺中縣大里市農會
編號八十二
一、發票日：九十年十月二十六日
二、發票人：乙○○
三、面  額：七十萬元
四、支票號碼：0000000號
五、付款人：臺中縣大里市農會
編號八十三
一、發票日：九十年十月二十七日
二、發票人：乙○○
三、面  額：二百萬元
四、支票號碼：0000000號
五、付款人：臺中縣大里市農會
編號八十四
一、發票日：九十年十月三十日
二、發票人：乙○○
三、面  額：一百萬元
四、支票號碼：0000000號
五、付款人：臺中縣大里市農會
編號八十五
一、發票日：九十年十一月十三日
二、發票人：乙○○
三、面  額：一百萬元
四、支票號碼：0000000號
五、付款人：臺中縣大里市農會
編號八十六
一、發票日：九十年十一月三十日
二、發票人：乙○○
三、面  額：一百萬元
四、支票號碼：0000000號
五、付款人：臺中縣大里市農會
編號八十七
一、發票日：九十年十二月三日
二、發票人：乙○○
三、面  額：二十萬元
四、支票號碼：0000000號
五、付款人：臺中縣大里市農會
編號八十八
一、發票日：九十年十二月六日
二、發票人：乙○○
三、面  額：一百五十萬元
四、支票號碼：0000000號
五、付款人：臺中縣大里市農會
編號八十九
一、發票日：九十年十二月九日
二、發票人：乙○○
三、面  額：六十萬元
四、支票號碼：0000000號
五、付款人：臺中縣大里市農會
編號九十
一、發票日：九十年十二月十六日
二、發票人：乙○○
三、面  額：三百萬元
四、支票號碼：0000000號
五、付款人：臺中縣大里市農會
編號九十一
一、發票日：九十年十二月二十日
二、發票人：乙○○
三、面  額：五十萬元
四、支票號碼：0000000號
五、付款人：臺中縣大里市農會
編號九十二
一、發票日：九十年十二月五日
二、發票人：乙○○
三、面  額：八十六萬元
四、支票號碼：0000000號
五、付款人：臺中縣大里市農會
編號九十三
一、發票日：九十年十二月二十七日
二、發票人：乙○○
三、面  額：二百萬元
四、支票號碼：0000000號
五、付款人：臺中縣大里市農會
編號九十四
一、發票日：九十年十二月二十八日
二、發票人：乙○○
三、面  額：六十萬元
四、支票號碼：0000000號
五、付款人：臺中縣大里市農會
編號九十五
一、發票日：九十年十二月三十日
二、發票人：乙○○
三、面  額：一百萬元
四、支票號碼：0000000號
五、付款人：臺中縣大里市農會
編號九十六
一、發票日：九十一年一月三十日
二、發票人：乙○○
三、面  額：一百萬元
四、支票號碼：0000000號
五、付款人：臺中縣大里市農會
編號九十七
一、發票日：九十一年一月二十八日
二、發票人：乙○○
三、面  額：三百四十六萬元
四、支票號碼：0000000號
五、付款人：臺中縣大里市農會
編號九十八
一、發票日：九十一年一月三十日
二、發票人：乙○○
三、面  額：一百萬元
四、支票號碼：0000000一號
五、付款人：臺中縣大里市農會
編號九十九
一、發票日：九十一年二月三日
二、發票人：乙○○
三、面  額：二十萬元
四、支票號碼：0000000號
五、付款人：臺中縣大里市農會
編號一００
一、發票日：九十一年二月六日
二、發票人：乙○○
三、面  額：三百三十萬元
四、支票號碼：0000000號
五、付款人：臺中縣大里市農會
編號一０一
一、發票日：九十一年二月二十日
二、發票人：乙○○
三、面  額：三百萬元
四、支票號碼：0000000號
五、付款人：臺中縣大里市農會
編號一０二
一、發票日：九十一年二月三十日
二、發票人：乙○○
三、面  額：一百萬元
四、支票號碼：0000000號
五、付款人：臺中縣大里市農會
編號一０三
一、發票日：九十一年二月八日
二、發票人：乙○○
三、面  額：一百萬元
四、支票號碼：0000000號
五、付款人：臺中縣大里市農會
編號一０四
一、發票日：九十年三月十三日
二、發票人：乙○○
三、面  額：一百萬元
四、支票號碼：0000000號
五、付款人：臺中縣大里市農會
編號一０五
一、發票日：九十一年三月二十八日
二、發票人：乙○○
三、面  額：五百萬元
四、支票號碼：0000000號
五、付款人：臺中縣大里市農會
編號一０六
一、發票日：九十一年三月三十日
二、發票人：乙○○
三、面  額：一百萬元
四、支票號碼：0000000號
五、付款人：臺中縣大里市農會
編號一０七
一、發票日：九十一年三月三十一日
二、發票人：乙○○
三、面  額：七十萬元
四、支票號碼：0000000號
五、付款人：臺中縣大里市農會
編號一０八
一、發票日：九十一年四月三日
二、發票人：乙○○
三、面  額：二十萬元
四、支票號碼：0000000號
五、付款人：臺中縣大里市農會
編號一０九
一、發票日：九十一年四月六日
二、發票人：乙○○
三、面  額：七十萬元
四、支票號碼：0000000號
五、付款人：臺中縣大里市農會
編號一一０
一、發票日：九十一年四月六日
二、發票人：乙○○
三、面  額：二百三十萬元
四、支票號碼：0000000號
五、付款人：臺中縣大里市農會
編號一一一
一、發票日：九十一年四月二十日
二、發票人：乙○○
三、面  額：三百萬元
四、支票號碼：0000000號
五、付款人：臺中縣大里市農會
編號一一二
一、發票日：九十一年四月二十八日
二、發票人：乙○○
三、面  額：二十五萬元
四、支票號碼：0000000號
五、付款人：臺中縣大里市農會
編號一一三
一、發票日：九十一年四月二十八日
二、發票人：乙○○
三、面  額：一百萬元
四、支票號碼：0000000號
五、付款人：臺中縣大里市農會
編號一一四
一、發票日：九十一年四月三十日
二、發票人：乙○○
三、面  額：四十九萬元
四、支票號碼：0000000號
五、付款人：臺中縣大里市農會
編號一一五
一、發票日：九十一年五月八日
二、發票人：乙○○
三、面  額：四十萬元
四、支票號碼：0000000號
五、付款人：臺中縣大里市農會
編號一一六
一、發票日：九十一年五月十三日
二、發票人：乙○○
三、面  額：五十萬元
四、支票號碼：0000000號
五、付款人：臺中縣大里市農會
編號一一七
一、發票日：九十一年五月十三日
二、發票人：乙○○
三、面  額：二百萬元
四、支票號碼：0000000號
五、付款人：臺中縣大里市農會
編號一一八
一、發票日：八十八年五月十六日
二、發票人：乙○○
三、面  額：八萬一千元
四、支票號碼：0000000號
五、付款人：臺中縣大里市農會
編號一一九
一、發票日：九十一年五月二十日
二、發票人：乙○○
三、面  額：二十萬元
四、支票號碼：00000000號
五、付款人：臺中縣大里市農會
編號一二０
一、發票日：九十一年五月二十八日
二、發票人：乙○○
三、面  額：五百萬元
四、支票號碼：0000000號
五、付款人：臺中縣大里市農會
編號一二一
一、發票日：九十一年五月三十日
二、發票人：乙○○
三、面  額：一百萬元
四、支票號碼：0000000號
五、付款人：臺中縣大里市農會
編號一二二
一、發票日：九十一年五月三十日
二、發票人：乙○○
三、面  額：五十萬元
四、支票號碼：0000000號
五、付款人：臺中縣大里市農會
編號一二三
一、發票日：九十一年六月六日
二、發票人：乙○○
三、面  額：三百二十萬元
四、支票號碼：0000000號
五、付款人：臺中縣大里市農會
編號一二四
一、發票日：九十一年六月十三日
二、發票人：乙○○
三、面  額：二十萬元
四、支票號碼：0000000號
五、付款人：臺中縣大里市農會
編號一二五
一、發票日：九十一年六月二十日
二、發票人：乙○○
三、面  額：三百萬元
四、支票號碼：0000000號
五、付款人：臺中縣大里市農會
編號一二六
一、發票日：九十一年六月二十八日
二、發票人：乙○○
三、面  額：一日二十五萬元
四、支票號碼：0000000號
五、付款人：臺中縣大里市農會
編號一二七
一、發票日：九十一年七月四日
二、發票人：乙○○
三、面  額：六萬元
四、支票號碼：0000000號
五、付款人：臺中縣大里市農會
編號一二八
一、發票日：九十一年六月四日
二、發票人：乙○○
三、面  額：三十萬元
四、支票號碼：0000000號
五、付款人：臺中縣大里市農會
編號一二九
一、發票日：九十一年七月十五日
二、發票人：乙○○
三、面  額：二萬元
四、支票號碼：0000000號
五、付款人：臺中縣大里市農會
編號一三０
一、發票日：九十一年七月十五日
二、發票人：乙○○
三、面  額：三萬元
四、支票號碼：0000000號
五、付款人：臺中縣大里市農會
編號一三一
一、發票日：九十一年七月十五日
二、發票人：乙○○
三、面  額：三萬元
四、支票號碼：0000000號
五、付款人：臺中縣大里市農會
編號一三二
一、發票日：九十一年七月十五日
二、發票人：乙○○
三、面  額：二十萬元
四、支票號碼：0000000號
五、付款人：臺中縣大里市農會
編號一三三
一、發票日：九十一年七月二十七日
二、發票人：乙○○
三、面  額：十萬元
四、支票號碼：0000000號
五、付款人：臺中縣大里市農會
編號一三四
一、發票日：九十一年七月二十八日
二、發票人：乙○○
三、面  額：五百萬元
四、支票號碼：0000000號
五、付款人：臺中縣大里市農會
編號一三五
一、發票日：九十一年七月三十日
二、發票人：乙○○
三、面  額：一百萬元
四、支票號碼：0000000號
五、付款人：臺中縣大里市農會
編號一三六
一、發票日：九十一年七月三十一日
二、發票人：乙○○
三、面  額：三十萬元
四、支票號碼：0000000號
五、付款人：臺中縣大里市農會
編號一三七
一、發票日：九十一年七月三十一日
二、發票人：乙○○
三、面  額：十三萬元
四、支票號碼：0000000號
五、付款人：臺中縣大里市農會
編號一三八
一、發票日：九十一年八月六日
二、發票人：乙○○
三、面  額：三百二十萬元
四、支票號碼：0000000號
五、付款人：臺中縣大里市農會
編號一三九
一、發票日：九十一年七月三十一日
二、發票人：乙○○
三、面  額：二萬元
四、支票號碼：0000000號
五、付款人：臺中縣大里市農會
編號一四０
一、發票日：九十一年八月九日
二、發票人：乙○○
三、面  額：十九萬元
四、支票號碼：0000000號
五、付款人：臺中縣大里市農會
編號一四一
一、發票日：九十一年八月十日
二、發票人：乙○○
三、面  額：十三萬元
四、支票號碼：0000000號
五、付款人：臺中縣大里市農會
編號一四二
一、發票日：九十一年八月十三日
二、發票人：乙○○
三、面  額：二十萬元
四、支票號碼：0000000號
五、付款人：臺中縣大里市農會
編號一四三
一、發票日：九十一年八月十三日
二、發票人：乙○○
三、面  額：十九萬元
四、支票號碼：0000000號
五、付款人：臺中縣大里市農會
編號一四四
一、發票日：九十一年八月十五日
二、發票人：乙○○
三、面  額：十五萬元
四、支票號碼：0000000號
五、付款人：臺中縣大里市農會
編號一四五
一、發票日：九十一年八月十五日
二、發票人：乙○○
三、面  額：五十萬元
四、支票號碼：0000000號
五、付款人：臺中縣大里市農會
編號一四六
一、發票日：九十一年八月十二日
二、發票人：乙○○
三、面  額：四萬八千元
四、支票號碼：0000000號
五、付款人：臺中縣大里市農會
編號一四七
一、發票日：九十一年八月二十日
二、發票人：乙○○
三、面  額：三百萬元
四、支票號碼：0000000號
五、付款人：臺中縣大里市農會
編號一四八
一、發票日：九十一年八月二十五日
二、發票人：乙○○
三、面  額：十萬元
四、支票號碼：0000000號
五、付款人：臺中縣大里市農會
編號一四九
一、發票日：九十一年八月二十六日
二、發票人：乙○○
三、面  額：二十一萬元
四、支票號碼：0000000號
五、付款人：臺中縣大里市農會
編號一五０
一、發票日：九十一年八月二十五日
二、發票人：乙○○
三、面  額：三十五萬元
四、支票號碼：0000000號
五、付款人：臺中縣大里市農會
編號一五一
一、發票日：九十一年八月二十八日
二、發票人：乙○○
三、面  額：二百二十五萬元
四、支票號碼：0000000號
五、付款人：臺中縣大里市農會
編號一五二
一、發票日：九十一年八月八日
二、發票人：乙○○
三、面  額：四十萬元
四、支票號碼：0000000號
五、付款人：臺中縣大里市農會
編號一五三
一、發票日：九十一年八月三十一日
二、發票人：乙○○
三、面  額：十萬元
四、支票號碼：0000000號
五、付款人：臺中縣大里市農會
編號一五四
一、發票日：九十一年九月十三日
二、發票人：乙○○
三、面  額：一百萬元
四、支票號碼：0000000號
五、付款人：臺中縣大里市農會
編號一五五
一、發票日：九十一年九月二十五日
二、發票人：乙○○
三、面  額：三十五萬元
四、支票號碼：0000000號
五、付款人：臺中縣大里市農會
編號一五六
一、發票日：九十一年九月二十九日
二、發票人：乙○○
三、面  額：一百十萬元
四、支票號碼：0000000號
五、付款人：臺中縣大里市農會
編號一五七
一、發票日：九十一年四月二十八日
二、發票人：乙○○
三、面  額：二百萬元
四、支票號碼：0000000號
五、付款人：臺中縣大里市農會
編號一五八
一、發票日：九十一年八月二日
二、發票人：乙○○
三、面  額：四十萬元
四、支票號碼：0000000號
五、付款人：臺中縣大里市農會
編號一五九
一、發票日：九十一年九月十日
二、發票人：乙○○
三、面  額：二十五萬元
四、支票號碼：0000000號
五、付款人：臺中縣大里市農會
編號一六０
一、發票日：九十一年九月十五日
二、發票人：乙○○
三、面  額：一百十萬元
四、支票號碼：0000000號
五、付款人：臺中縣大里市農會
編號一六一
一、發票日：九十一年九月二十六日
二、發票人：乙○○
三、面  額：一百萬元
四、支票號碼：0000000號
五、付款人：臺中縣大里市農會
編號一六二
一、發票日：九十一年九月二十八日
二、發票人：乙○○
三、面  額：六百萬元
四、支票號碼：0000000號
五、付款人：臺中縣大里市農會
編號一六三
一、發票日：九十一年十月一日
二、發票人：乙○○
三、面  額：一百萬元
四、支票號碼：0000000號
五、付款人：臺中縣大里市農會
編號一六四
一、發票日：九十一年十月六日
二、發票人：乙○○
三、面  額：三百二十萬元
四、支票號碼：0000000號
五、付款人：臺中縣大里市農會
編號一六五
一、發票日：九十一年十月十五日
二、發票人：乙○○
三、面  額：七十萬元
四、支票號碼：0000000號
五、付款人：臺中縣大里市農會
編號一六一
一、發票日：九十一年九月二十六日
二、發票人：乙○○
三、面  額：一百萬元
四、支票號碼：0000000號
五、付款人：臺中縣大里市農會
編號一六二
一、發票日：九十一年九月二十八日
二、發票人：乙○○
三、面  額：六百萬元
四、支票號碼：0000000號
五、付款人：臺中縣大里市農會
編號一六三
一、發票日：九十一年十月一日
二、發票人：乙○○
三、面  額：一百萬元
四、支票號碼：0000000號
五、付款人：臺中縣大里市農會
編號一六四
一、發票日：九十一年十月六日
二、發票人：乙○○
三、面  額：三百二十萬元
四、支票號碼：0000000號
五、付款人：臺中縣大里市農會
編號一六０
一、發票日：九十一年九月十五日
二、發票人：乙○○
三、面  額：一百十萬元
四、支票號碼：0000000號
五、付款人：臺中縣大里市農會
編號一六一
一、發票日：九十一年九月二十六日
二、發票人：乙○○
三、面  額：一百萬元
四、支票號碼：0000000號
五、付款人：臺中縣大里市農會
編號一六二
一、發票日：九十一年九月二十八日
二、發票人：乙○○
三、面  額：六百萬元
四、支票號碼：0000000號
五、付款人：臺中縣大里市農會
編號一六三
一、發票日：九十一年十月一日
二、發票人：乙○○
三、面  額：一百萬元
四、支票號碼：0000000號
五、付款人：臺中縣大里市農會
編號一六四
一、發票日：九十一年十月六日
二、發票人：乙○○
三、面  額：三百二十萬元
四、支票號碼：0000000號
五、付款人：臺中縣大里市農會
編號一六五
一、發票日：九十一年十月十五日
二、發票人：乙○○
三、面  額：七十萬元
四、支票號碼：0000000號
五、付款人：臺中縣大里市農會
編號一六六
一、發票日：九十一年十月二十日
二、發票人：乙○○
三、面  額：三百萬元
四、支票號碼：0000000號
五、付款人：臺中縣大里市農會
編號一六七
一、發票日：九十一年十月二十八日
二、發票人：乙○○
三、面  額：一百二十五萬元
四、支票號碼：0000000號
五、付款人：臺中縣大里市農會
編號一六八
一、發票日：九十一年十一月八日
二、發票人：乙○○
三、面  額：四十萬元
四、支票號碼：0000000號
五、付款人：臺中縣大里市農會
編號一六九
一、發票日：九十一年十一月十三日
二、發票人：乙○○
三、面  額：一百萬元
四、支票號碼：0000000號
五、付款人：臺中縣大里市農會
編號一七０
一、發票日：九十一年十二月三日
二、發票人：乙○○
三、面  額：八十萬元
四、支票號碼：0000000號
五、付款人：臺中縣大里市農會
編號一七一
一、發票日：九十年六月十六日
二、發票人：乙○○
三、面  額：二百萬元
四、支票號碼：0000000號
五、付款人：臺中縣大里市農會
編號一七二
一、發票日：九十年六月二十七日
二、發票人：乙○○
三、面  額：一百萬元
四、支票號碼：0000000號
五、付款人：臺中縣大里市農會
編號一七三
一、發票日：九十年六月三日
二、發票人：乙○○
三、面  額：六十萬元
四、支票號碼：0000000號
五、付款人：臺中縣大里市農會
編號一七四
一、發票日：九十年六月二十七日
二、發票人：乙○○
三、面  額：九十萬元
四、支票號碼：0000000號
五、付款人：臺中縣大里市農會
編號一七五
一、發票日：九十年七月六日
二、發票人：乙○○
三、面  額：一百五十萬元
四、支票號碼：0000000號
五、付款人：臺中縣大里市農會
編號一七六
一、發票日：九十年七月十三日
二、發票人：乙○○
三、面  額：一百萬元
四、支票號碼：0000000號
五、付款人：臺中縣大里市農會
編號一七七
一、發票日：九十年二月十五日
二、發票人：乙○○
三、面  額：三十萬元
四、支票號碼：0000000號
五、付款人：臺中縣大里市農會
編號一七八
一、發票日：九十年八月十六日
二、發票人：乙○○
三、面  額：五十萬元
四、支票號碼：0000000號
五、付款人：臺中縣大里市農會
編號一七九
一、發票日：九十年八月十六日
二、發票人：乙○○
三、面  額：三百萬元
四、支票號碼：0000000號
五、付款人：臺中縣大里市農會
編號一八０
一、發票日：九十一年五月二十日
二、發票人：乙○○
三、面  額：二十萬元
四、支票號碼：0000000號
五、付款人：臺中縣大里市農會
編號一八一
一、發票日：九十一年五月三十日
二、發票人：乙○○
三、面  額：五十萬元
四、支票號碼：0000000號
五、付款人：臺中縣大里市農會
編號一八二
一、發票日：九十一年九月八日
二、發票人：乙○○
三、面  額：四十萬元
四、支票號碼：0000000號
五、付款人：臺中縣大里市農會
編號一八三
一、發票日：九十一年九月十三日
二、發票人：乙○○
三、面  額：一百萬元
四、支票號碼：0000000號
五、付款人：臺中縣大里市農會
編號一八四
一、發票日：九十一年八月二十六日
二、發票人：乙○○
三、面  額：十萬元
四、支票號碼：0000000號
、付款人：臺中縣大里市農會
編號一八五
一、發票日：九十一年六月十三日
二、發票人：乙○○
三、面  額：二十萬元
四、支票號碼：0000000號
五、付款人：臺中縣大里市農會


司法院資訊處製作；財團法人民間司法改革基金會備份。
